臺灣桃園地方法院刑事判決　　　　　　　　　　　　九十二年度易字第一三六四號
　　公　訴　人　臺灣桃園地方法院檢察署檢察官
　　被　　　告　甲○○
右列被告因竊盜案件，經檢察官提起公訴（九十二年度偵字第一四二六四號），本院
判決如左：
    主  文
甲○○結夥三人以上竊盜，累犯，處有期徒刑捌月。
    事  實
一、甲○○於民國八十六年間因竊盜案件，經臺灣高等法院判處有期徒刑五月確定，
    甫於八十八年十一月三十日執行完畢，猶不知悔改，復夥同張瑞昌（已另案起訴
    ）、姓名年籍均不詳，綽號分別為「阿文」、「阿三」及「阿堯」等成年男子，
    共同基於意圖為自己不法所有之犯意聯絡，於九十二年三月十五日下午一時十分
    許，由「阿文」駕駛馬達三輪車載同甲○○及「阿堯」，張瑞昌騎乘機車載同「
    阿三」一同前往乙○○位於嘉義市○○街一三七號之住宅前，並共同侵入前揭住
    宅內竊取乙○○所有置於屋內之木桌一座及古箏一台，嗣因該木桌體積過於龐大
    ，無法以馬達三輪車載運而未得逞，甲○○手抱古箏一台欲隨「阿文」、「阿三
    」、「阿堯」及張瑞昌等人離開並換開卡車前來載運木桌時，適時為乙○○之女
    丙○○所發覺，於通知其父乙○○到場後報警查獲。
二、案經嘉義市警察局第二分局報告臺灣嘉義地方法院檢察署呈請臺灣高等法院檢察
    署移由臺灣桃園地方法院檢察署檢察官偵查起訴。
    理  由
一、訊據被告甲○○就其於前揭時、地與張瑞昌及綽號「阿文」、「阿三」、「阿堯
    之成年男子共五人，一同至告訴人羅良中位於嘉義市○○街一三七號住處竊取屋
    內木桌一座而未得逞等情坦承不諱，核與同案共犯張瑞昌於警詢及檢察官偵查時
    所供，及被害人乙○○於警詢及偵查中指述之情節相符，並經證人即當時目睹被
    告行竊過程之丙○○於警詢中證述明確，且有現場照片六紙附卷可稽，堪認被告
    此部分自白與事實相符。
二、至被告雖辯稱：伊於遭被害人乙○○查獲時雖手抱屋內之古箏一台，然伊當時係
    欲將阻擋被害人家中鐵門開闔之古箏移開，並於開門後將古箏卡住鐵門，以等待
    張瑞昌及「阿文」、「阿三」、「阿堯」換開卡車過來，卻正好遭乙○○撞見，
    而其並無竊取古箏之意云云。惟被告於案發當時係手抱所竊得之古箏逃離乙○○
    住處，後因乙○○到場當場查獲等情，已據被害人乙○○於警詢及偵查中指述綦
    詳，其所陳稱：「（你有無發現竊賊？如何發現？）我女兒告知我家中遭竊，我
    急速前往察看，發現乙名竊案嫌疑人手上正捧著我的古箏要從屋內衝出，被我發
    現。」、「（當你發現嫌疑人時採何行動？嫌疑人有無對你做任何動作？）我發
    現嫌疑人時一意想捉住他，但對方急速逃跑，後來被我追上，該嫌疑人沒有反抗
    ，並向我表示他要負責理賠我的失竊物品，請我不要報案處理。」、「（房屋有
    無上鎖？）有。鐵捲門鎖被撬開，當我回去時看見甲○○抱著古箏要跑出去被我
    抓到，他就告訴我被僱用來搬東西，‧‧‧。」等語，核與證人丙○○所證：「
    於民國九十二年三月十五日十二時二十分許，我與同學在家中三樓房間聊天，約
    於十三時十分聽見外面的狗在叫，我就從窗戶往外看，就看見一名中年男子在花
    圃旁小便，同時就聽見隔壁房屋捲門的聲音，我就下樓查看，就發現隔壁房屋鐵
    門被打開，我就直接進入屋內，就走至一樓發現有四個中年人在搬我家的桌子，
    我就走至屋外馬上打手機給我父親乙○○說：『我們家有人在搬東西』，我就站
    在門口等我爸爸，同時其中一名中年人發現我站在屋外，就上前問我站在這裡幹
    嘛，我回答他說：『這是我家』，他就不說話，三人各自騎機車與三輪車離開，
    其中一人手拿著古箏樂器要從前門離開，我父親剛好回來，他看見我父親回來又
    把古箏樂器拿進去屋內，我父親就問他你來我家幹嘛，他回答說：『我要來找人
    』，我父親就叫他別走開，他就逃離現場，我父親同時也報警處理。」之情節相
    符。且被告就其何以於被害人乙○○查獲時係手抱古箏一事，先於檢察官訊問時
    供稱：「（離開當時你是否手上抱著古箏？）當時古箏是壓在門那邊，我要把它
    移開要逃走。」，又於本院九十二年十二月十二日審理時供稱：「（你有無偷他
    家的古箏？）沒有，因為當時屋主剛搬家，東西很多，我是把門打開來，但是古
    箏很長，我想把它放在旁邊，剛好就被屋主看到。」，復又於本院九十三年三月
    十八日審理期日時改稱：「（所以你要打開這個門要把古箏移開？）是的，當時
    我是壹支手抱著古箏，壹支手把門撥開，當時我打算打開門之後，用古箏頂住門
    ，讓門不要關，等他們開車過來在木桌。」等語，前後之供詞已有矛盾，而不足
    採。又被告於檢察官偵查時即已自承同案共犯「阿堯」曾騎乘機車於案發現場外
    欲伺機接應其離開一節，亦與被害人乙○○所陳被告遭其查獲時，曾企圖逃跑，
    且當時有一名膚黑、大約三十幾歲，身高約一百六十五公分，著灰色夾克上衣、
    黑灰色長褲之男子，騎乘一台輕機車要接應被告等語相符合，更顯見被告當時應
    係欲與同案共犯「阿堯」等四人一同離開，則其所辯其當時係欲將阻擋被害人家
    中鐵門開闔之古箏移開，並於開門後將古箏卡住鐵門，以等待張瑞昌及「阿文」
    、「阿三」、「阿堯」換開卡車過來，並無竊取古箏之意云云，顯屬事後卸責之
    詞，不足採信。綜上所述，被告於案發當時應已有竊取古箏之故意及行為，即堪
    認定。是本件事證明確，應予依法論科。
三、核被告甲○○所為，係犯刑法第三百二十一條第一項第四款結夥三人以上竊盜既
    遂罪。本件被告與同案共犯張瑞昌、「阿文」、「阿三」、「阿堯」共同竊取乙○○家中木桌時，雖因該木桌過大無法載運而未得逞，然被告於逃離當時，已將
    古箏置於其實力支配之下，其此部分之竊盜行為已屬既遂，而被告於同案共犯同
    時同地竊取同一被害人之木桌及古箏各一個，係以一竊盜行為持續侵害同一法益
    ，為接續犯，而屬單純一罪，自應論以刑法第三百二十一條第一項第四款結夥三
    人以上竊盜既遂罪，公訴意旨漏未斟酌予此，認本件被告所犯為刑法第三百二十
    一條第一項第四款、第二項結夥三人以上竊盜未遂罪，容有未洽，併予敘明。又
    被告與同案共犯張瑞昌、「阿文」、「阿三」及「阿堯」間就上揭犯行，有犯意
    之聯絡及行為之分擔，皆為共同正犯。另查被告於八十六年間因竊盜案件，經臺
    灣高等法院判處有期徒刑五月確定，甫於八十八年十一月三十日執行完畢，有卷
    附臺灣高等法院被告全國前案紀錄表可按，其受有期徒刑之執行完畢，五年內再
    犯有期徒刑以上之罪，為累犯，依法加重其刑。爰審酌被告有多次竊盜前科，並
    曾因此入獄服刑，卻於出獄後再犯本件竊盜案件，顯見無悔改之意，惟其犯罪手
    段輕微，所造成之損害並非重大，犯後猶坦承部分犯行及檢察官求刑略輕等一切
    情狀，量處如主文所示之刑，以示懲儆。
據上論斷，應依刑事訴訟法第二百九十九條第一項前段，刑法第二十八條、第三百二
十一條第一項第四款，判決如主文。
本案經檢察官鍾和憲到庭執行職務。
中        華        民        國     九十三     年     四     月    一  日
                                臺灣桃園地方法院刑事第八庭
                                    審判長法  官  林  恆  吉
                                          法  官  吳  為  平
                                          法  官  劉  秀  君
右正本證明與原本無異。
如不服本判決，應於判決送達後十日內向本院提出上訴狀( 應附繕本 )，上訴於臺灣
高等法院。
                                          書記官  邱  仲  騏
中        華        民        國     九十三     年     四     月    一  日
附錄本案論罪科刑之法條：
中華民國刑法第三百二十一條第一項：
犯竊盜罪而有左列情形之一者，處六月以上、五年以下有期徒刑：
一  於夜間侵入住宅或有人居住之建築物、船艦或隱匿其內而犯之者。
二  毀越門扇、牆垣或其他安全設備而犯之者。
三  攜帶兇器而犯之者。
四  結夥三人以上而犯之者。
五  乘火災、水災或其他災害之際而犯之者。
六  在車站或埠頭而犯之者。
